【裁判字號】    97,交聲,1496
【裁判日期】    971128
【裁判案由】    違反道路交通管理處罰條例聲明異議
【裁判全文】
臺灣士林地方法院交通事件裁定        97年度交聲字第1496號
    原處分機關  臺北市交通事件裁決所
    異  議  人
    即受處分人  甲○○
上列受處分人因違反道路交通管理處罰條例案件，對於臺北市交
通事件裁決所中華民國97年9 月26日所為之處分（原處分案號：
北市裁罰字第裁22—AEX109104 號）聲明異議，本院裁定如下：
    主    文
異議駁回。
    理    由
一、按汽車駕駛人轉彎前，有未使用方向燈情形者，處新臺幣（
    下同）600 元以上1800元以下罰鍰，並記違規點數1 點，道
    路交通管理處罰條例第48條第1 項第1 款、第63條第1 項第
    1 款，分別定有明文；又按違反道路交通管理處罰條例第48
    條第1 項第1 款事件，汽車駕駛人於期限內繳納罰鍰或到案
    聽候裁決者，處罰鍰900 元，亦為違反道路交通管理事件統
    一裁罰基準及處理細則第2 條第2 項之裁罰基準表所明定。
二、本件異議人即受處分人甲○○駕駛車號H8－201 號營業一般
    小客車，於民國97年7 月22日23時59分，在臺北市○○路、
    承德路口，經臺北市政府警察局北投分局員警攔舉發轉彎未
    顯示方向燈（往承德路），受處分人於應到案日期前申訴，
    經原處分機關臺北市交通事件裁決所審查結果，仍認有前開
    違規行為，而依道路交通管理處罰條例第48條第1 項第1 款
    、第63條第1 項第1 款規定，裁處罰鍰900 元，及記違規點
    數1 點等情，有臺北市政府警察局舉發違反道路交通管理事
    件通知單（北市警交字第AEX109104 號）、臺北市交通事件
    裁決所違反道路交通管理事件裁決書（北市裁罰字第裁22—
    AEX109104 號）附卷可稽。
三、受處分人異議意旨略以：伊於前揭時間由大業路往承德路方
    向行駛，應為直行車而非轉彎車；員警於凌晨時分以未打方
    向燈為由取締多組駕駛人，造成民怨且不符比例原則云云。
四、經查本件受處分人自承於前揭時間駕駛上開車輛，由大業路
    往承德路行駛時未打方向燈等情；而其雖辯稱己非轉彎車，
    並質疑員警執勤方式云云，但查：1.臺北市○○路與承德路
    口為多行向道路，而由大業路往承德路行向，承德路係在大
    業路之左前方，該大業路前方並有「承德路    」、「往承
    德路機車兩段『左轉』」、「前方路口機車兩段『左轉』」
    標示等情，有臺北市政府警察局北投分局97年10月28日北市
    警投分交字第09732113200 號覆本院函及所檢附之路口現場
    圖、路口道路指示、機車兩段左轉標誌及告示牌等件附卷可
    稽，足認由臺北市○○路往承德路行向為左轉彎無疑，受處
    分人辯稱己為直行車，委無可採；2.又前揭道路交通法規關
    於駕駛人轉彎前應使用方向燈之規定，並無除外時間，則駕
    駛人自有隨時依該規定駕車之義務，以維護公共交通安全，
    本件受處分人既有轉彎前未使用方向燈之違規情事，員警依
    法攔停舉發即屬有據，難認有何執勤違法或不當之情事，受
    處分人此節所辯，亦屬無稽。
五、綜上，受處分人駕駛車輛有轉彎前未使用方向燈之違規，舉
    發機關依法舉發，原處分機關依道路交通管理處罰條例第48
    條第1 項第1 款、第63條第1 項第1 款規定，裁處受處分人
    罰鍰900 元，及記違規點數1 點，並無違誤。受處分人之聲
    明異議，為無理由，應予駁回。
六、據上論斷，依道路交通案件處理辦法第19條，裁定如主文。
中    華    民    國    97    年    11    月    28    日
                  交通法庭法  官  孫曉青
上正本證明與原本無異。
如不服本裁定，應於送達後5日內向本院提出抗告狀。
                          書記官  彭莉婷
中    華    民    國    97    年    11    月    28    日


司法院資訊處製作；財團法人民間司法改革基金會備份。
